---
title: "Informe semanal de Pronósticos, Chile."
date: "`r format(Sys.Date(), '%d %B %Y')`"
lang: es
format: 
  html:
    theme: yeti
    toc: true
    toc-title: "Saltar a"
    embed-resources: true
    smooth-scroll: true
execute:
  echo: false
  warning: false
  message: false
---

```{r}
#| label: set-up
#| include: false

# load packages
if (!require("pacman")) install.packages("pacman")
pacman::p_load(tidyverse, here, DT, scoringutils, distfromq, hubEnsembles, reshape2, hubUtils, plotly, rmarkdown, knitr, kableExtra, ISOweek, MMWRweek, htmltools)

# settings
current_ref  <- lubridate::ceiling_date(Sys.Date(), "week") - lubridate::days(1)
current_target <- "SARI"
viruses <- c("influenza", "rsv", "covid")

# number of weeks after an event week (admit or symptom onset) before that week's data first become available.
# e.g. week 24 data available in week 25 -> 1; available in week 26 -> 2.
lag_weeks <- 2

# forecasting files
files_chile <- list.files(
  path    = here("model-output", "MicroHub"),
  pattern = ".*-output_\\d{4}-\\d{2}-\\d{2}\\.csv$",
  full.names = TRUE
)
dates_chile <- regmatches(files_chile, regexpr("\\d{4}-\\d{2}-\\d{2}", files_chile)) %>%
  as.Date()
first_forecast <- dates_chile %>%
  # Keep only dates in the same year as current_ref
  .[epiyear(.) == epiyear(current_ref)] %>%
  min()

```

```{r}
#| label: truth-dat
#| include: false

# Truth data this week
raw_truth <- read_csv(
  here("target-data", "chile-target.csv"),
    col_types = cols_only(
      date = col_character(),
      target = col_character(),
      target_group = col_character(),
      value = col_double())
   ) %>% 
  mutate(date = as.Date(parse_date_time(date, orders = c("Ymd", "mdy", "mdY")))) %>% 
  filter(target == current_target) %>% 
  arrange(date) 


raw_viruses <- read_csv(
  here("target-data", "chile-target.csv"),
    col_types = cols_only(
      date = col_character(),
      target = col_character(),
      target_group = col_character(),
      value = col_double())
   ) %>% 
  mutate(date = as.Date(parse_date_time(date, orders = c("Ymd", "mdy", "mdY")))) %>% 
  filter(target %in% paste(current_target, viruses)) %>% 
  arrange(date) 

```


```{r}
#| label: fig1-ensemble-prep
#| include: false

# Helper function: convert quantile to pmf
quantile_to_pmf <- function(model_id = "Copycat",
                            current_forecasts = forecast_tbl,
                            threshold = diff_data, 
                            categories = c("large_increase", "increase", "stable", "decrease", "large_decrease"), 
                            horizons = 0:4) {
  
  num_cat = length(categories)
  
  quantile_forecasts <- current_forecasts %>% filter(model == model_id) %>% mutate(output_type_id = as.numeric(output_type_id))
  
  pmf_ready <- quantile_forecasts %>% 
    left_join(threshold %>% 
                mutate(crit1 = value + crit1,
                       crit2 = value + crit2,
                       crit3 = value + crit3,
                       crit4 = value + crit4) %>% 
                mutate(horizon = wk_diff+(horizons[1]-1)) %>% 
                ungroup() %>% 
                select(-wk_diff, -value),
              by = c("target_group", "horizon")) 
  
  train_forecasts <- pmf_ready %>%
    dplyr::distinct(model, target_group, reference_date, horizon, .keep_all=TRUE) %>%
    dplyr::select(-output_type,-output_type_id,-value)
  
  for (i in 1:(num_cat-1)) {
    pmf_ready[["crit_current"]] <- pmf_ready[[paste0("crit", i, sep="")]] 
    temp <- pmf_ready %>%
      dplyr::group_by(model, reference_date, target_group, horizon) %>%
      dplyr::summarize(
        cdf_crit_current = distfromq::make_p_fn(
          ps = output_type_id,
          qs = value)(unique(crit_current), log = FALSE)
      ) %>%
      dplyr::ungroup() 
    train_forecasts[[paste0("cdf_crit", i)]] <- temp[["cdf_crit_current"]]
  }
  
  #calculate category percentages from cdf criteria, correcting for negative numbers
  exp_forecast <- train_forecasts %>%
    dplyr::ungroup() %>%
    dplyr::mutate(cdf_crit0=1, .before=cdf_crit1) 
  
  exp_forecast[[paste0("cdf_crit", num_cat)]] <- 0
  
  exp_forecast <- exp_forecast %>%
    mutate(!!categories[1] := cdf_crit0 - cdf_crit1)
  
  # Initialize cumulative sum of crits starting with the first category
  cdf_crit_sum <- sym(categories[1])
  
  # Generalizable loop for the rest of the categories
  for (i in 2:length(categories)) {
    exp_forecast <- exp_forecast %>%
      mutate(!!categories[i] := ifelse(!!cdf_crit_sum < 1, 
                                       get(paste0("cdf_crit", i - 1)) - get(paste0("cdf_crit", i)), 
                                       0))
    
    # Update cumulative sum with the newly created column
    cdf_crit_sum <- quo(!!cdf_crit_sum + !!sym(categories[i]))
  }
  
  exp_forecast <- exp_forecast %>%
    dplyr::select(model, reference_date, target_group, horizon, all_of(categories))
  
  
  #transpose data_frame to format for submission
  exp_t = reshape2::melt(
    exp_forecast,
    id.vars = c("model", "reference_date", "target_group","horizon"),
    measure.vars = categories,
    variable.name="output_type_id",
    value.name="value"
  )
  
  exp_t <- exp_t %>%
    dplyr::mutate(output_type="pmf") %>%
    dplyr::select(model, reference_date, horizon, target_group, output_type, output_type_id, value)
  
  output_forecasts <- exp_t %>%
    dplyr::mutate(
      output_type_id=as.character(output_type_id),
      target_end_date=reference_date+weeks(horizon)
    )
  
  return (output_forecasts)
}


```

## Pronóstico para la semana en curso: casos nuevos de IRAG

La figura muestra el número de casos de influenza notificados a través de FluID. La línea negra representa los casos notificados. Las previsiones incluyen estimaciones para la semana anterior (hindcast, en morado), la semana actual (nowcast, en azul oscuro) y las previsiones a 3 semanas en la línea azul con los intervalos de predicción correspondientes.

Los pronósticos de conjunto combinan pronósticos de diferentes modelos en uno solo. Estos pronósticos de conjunto se generan a partir de tres modelos previamente validados: modelos que se centran en patrones históricos de los datos (enfoques de suavización y coincidencia de patrones) y un modelo basado en un método de aprendizaje automático (gradient boosting).

La trayectoria del pronóstico de casos de IRAG se clasifica en cinco niveles – aumento grande, aumento, estable, disminución, disminución grande – según la magnitud del cambio. Los umbrales para estas categorías se determinaron utilizando datos desde 2022, o el año más temprano disponible, hasta 2025 (ver apéndice para más detalles). Estos umbrales se utilizan para comparar el recuento de casos de IRAG observados en la semana más reciente con las predicciones de los horizontes de hindcast, nowcast y pronóstico.

```{r}
#| label: fig1-chile-check
#| include: false

chile_filepath <- paste0(here("model-output", "MicroHub"),
                         "/chile-output_", current_ref, ".csv")
chile_available <- file.exists(chile_filepath)
```

```{r}
#| label: fig1-forc-prep-chile
#| include: false
#| eval: !expr chile_available
 
# ensemble forecast output for this week
forecast_chile <- readr::read_csv(
  chile_filepath,
  col_types = cols_only(
    model = col_character(),
    reference_date = col_character(),
    horizon = col_integer(),
    target_end_date = col_character(),
    target_group = col_character(),
    output_type = col_character(),
    output_type_id = col_character(),
    value = col_double()
    )
  ) %>% 
  mutate(reference_date = as.Date(parse_date_time(reference_date, orders = c("Ymd", "mdy", "mdY"))),
         target_end_date = as.Date(parse_date_time(target_end_date, orders = c("Ymd", "mdy", "mdY")))) %>% 
  filter(output_type == "quantile") 

# plotly data to work with
common_dates_chile <- intersect(raw_truth %>% pull(date), 
                                forecast_chile$target_end_date)
fig1_dat <- bind_rows(raw_truth %>% 
                        filter(date < min(forecast_chile$target_end_date)) %>% 
                        dplyr::select(target_end_date = date, target_group, value),
                      forecast_chile %>% 
                        filter(model == "Ensemble") %>%
                        pivot_wider(names_from = output_type_id,
                                    values_from = value) %>% 
                        dplyr::select(forc_value = `0.5`, target_end_date, target_group, 
                             `0.025`, `0.975`, `0.25`, `0.75`)) %>% 
  filter(target_end_date > as.Date(current_ref) - 120) %>% 
  filter(target_end_date < as.Date(current_ref) + 30) %>% 
  group_by(target_group) %>% 
  complete(target_end_date = seq(min(target_end_date), max(target_end_date), by = "1 week")) %>% 
  mutate(
    hindcast_drop = case_when(target_end_date %in% common_dates_chile ~ forc_value, TRUE ~ NA_real_),
    hindcast = case_when(!(target_end_date %in% common_dates_chile) & 
                           target_end_date < current_ref ~ forc_value, TRUE ~ NA_real_),
    nowcast  = case_when(target_end_date == current_ref ~ forc_value, TRUE ~ NA_real_),
    forecast = case_when(target_end_date > current_ref ~ forc_value, TRUE ~ NA_real_)
  ) %>% 
  mutate(
    week_label = if_else(
      epiweek(target_end_date) == 1,
      paste0(lubridate::epiyear(target_end_date), " Semana ", epiweek(target_end_date)),
      paste0("Semana ", epiweek(target_end_date)))
    ) 
  
# Create a list of unique dates and their corresponding epiweek labels for tickvals and ticktext
tickvals <- unique(fig1_dat$target_end_date)
ticktext <- unique(fig1_dat$week_label)

# x axis tick
two_weeks_ms <- 14 * 24 * 60 * 60 * 1000

# Split the data by 'group' and create a plot for each subset
fig1 <- lapply(unique(fig1_dat$target_group), function(g) {
  
  dat <- fig1_dat %>% filter(target_group == g) %>% 
    mutate(
      purple_line = coalesce(hindcast_drop, hindcast, nowcast),
      blue_line = coalesce(nowcast, forecast)
    )
  
  g1 <- ifelse(g == "Adults", "Hospitalizaciones IRAG en adultos (mayores de 20 años)",
               ifelse(g == "Pediatrics", "Hospitalizaciones IRAG en población pediátrica (menores de 20 años)", 
                      "Hospitalizaciones totales por Infección Respiratoria Aguda Grave (IRAG)"))
   
  p <- plot_ly(data = dat, 
               x = ~target_end_date) %>% 
  add_trace(y = ~`0.025`, name = "outer_lower", 
            type = "scatter", mode = "lines", line = list(color = "transparent"),
            showlegend = FALSE,
            yaxis = 'y2') %>% 
  add_trace(y = ~`0.975`, name = "outer_upper", 
            type = "scatter", mode = "lines", line = list(color = "transparent"),
            fill = "tonexty", fillcolor="#CBEAFB", 
            showlegend = FALSE,
            yaxis = 'y2') %>% 
  add_trace(y = ~`0.25`, name = "inner_lower", 
            type = "scatter", mode = "lines", line = list(color = "transparent"),
            showlegend = FALSE,
            yaxis = 'y2') %>% 
  add_trace(y = ~`0.75`, name = "inner_up", 
            type = "scatter", mode = "lines", line = list(color = "transparent"),
            fill = "tonexty", fillcolor="#5CC3F0", 
            showlegend = FALSE,
            yaxis = 'y2') %>% 
  add_trace(y = ~value, name = "Notificado", 
            type = "scatter", mode = "lines+markers", 
            line = list(color = "black"),
            marker = list(color = "black", size = 8),
            yaxis = 'y2') %>% 
  add_trace(y = ~purple_line, name = "purple_line",
            type = "scatter", mode = "lines",
            line = list(color = "#7B6FC4"),
            showlegend = FALSE, yaxis = 'y2') %>%
  add_trace(y = ~blue_line, name = "blue_line",
            type = "scatter", mode = "lines",
            line = list(color = "#2B55D4"),
            showlegend = FALSE, yaxis = 'y2') %>%
  add_trace(y = ~hindcast_drop, name = "Hindcast (semanas omitidas)",
          type = "scatter", mode = "markers",
          # line = list(color = "#7B6FC4"),
          marker = list(color = "transparent", size = 8, line = list(color = "#7B6FC4", width = 2)),
          showlegend = FALSE,
          yaxis = 'y2') %>%
  add_trace(y = ~hindcast, name = "Hindcast",
          type = "scatter", mode = "markers",
          # line = list(color = "#7B6FC4"),
          marker = list(color = "#7B6FC4", size = 8),
          yaxis = 'y2') %>%
  add_trace(y = ~nowcast, name = "Nowcast",
          type = "scatter", mode = "markers",
          # line = list(color = "#1A3A8F"),
          marker = list(color = "#1A3A8F", size = 8),
          yaxis = 'y2') %>%
  add_trace(y = ~forecast, name = "Pronóstico",
          type = "scatter", mode = "markers",
          # line = list(color = "#2B55D4"),
          marker = list(color = "#2B55D4", size = 8),
          yaxis = 'y2') %>% 
  add_trace(y = ~value, "Y1-axis",
            type = "scatter", mode = "lines",
            line = list(color = "transparent"),
            showlegend = FALSE,
            yaxis = 'y1') %>% 
  layout(
    title = list(text = g1, 
                 x = 0.05, 
                 font = list(family="Arial", size = 18, style = "bold")),
    xaxis = list(title = "",
                 type = "date", 
                 tick0 = min(fig1_dat$target_end_date),
                 dtick = two_weeks_ms,
                 range = c(as.Date(min(fig1_dat$target_end_date))-5, as.Date(max(fig1_dat$target_end_date))+5),
                 showgrid = TRUE,          # Disable grid lines on the y-axis
                 showline = FALSE,         # Remove axis line
                 tickvals = tickvals,
                 showticklabels = FALSE    # No tick labels on the y-axis
                ),
    yaxis = list(showticklabels = FALSE, showgrid = FALSE,
                 range = c(0, max(c(dat$value, dat$`0.975`), 
                                  na.rm = TRUE)*1.3)),
    yaxis2 = list(side = "right", showline = TRUE, showticklabels = TRUE, 
                  tickangle = 0, tickfont = list(family="Arial", size = 18),
                  range = c(0, max(c(dat$value, dat$`0.975`), 
                                   na.rm = TRUE)*1.3)),
    legend = list(
      x = 0.01,
      y = 0.99,
      orientation = "v",
      font = list(family = "Arial", size = 12)
    ),
    annotations = list(
      list(x = 0.99, y = 0.98, xref = "paper", yref = "paper", 
           text = "Bandas internas: Intervalos de predicción al 50%", font = list(family="Arial", size = 12),
           showarrow = FALSE),
      list(x = 0.99, y = 0.93, xref = "paper", yref = "paper", 
           text = "Bandas externas: Intervalos de predicción al 95%", font = list(family="Arial", size = 12),
           showarrow = FALSE)
      ),
    margin = list(t = 50, r = 50)
  )
  
  return(p)
})

```

```{r}
#| label: fig1-diff-prep-chile
#| include: false
#| eval: !expr chile_available

# most recent week
most_recent <- raw_truth %>% 
  group_by(target_group) %>% 
  filter(date < min(forecast_chile$target_end_date)) %>% 
  slice(n())

# week difference using historical data
# The main use for this is to convert absolute number to historical X-week difference
diff_data_chile <- raw_truth %>% 
  filter(epiyear(date) < year(Sys.Date())) %>%  # we are evaluating up to previous season
  group_by(target_group) %>%
  arrange(date) %>%
  mutate(flu_diff_h0 = value - lag(value, 1),
         flu_diff_h1 = value - lag(value, 2),
         flu_diff_h2 = value - lag(value, 3),
         flu_diff_h3 = value - lag(value, 4),
         flu_diff_h4 = value - lag(value, 5),
         flu_diff_h5 = value - lag(value, 6),
         flu_diff_h6 = value - lag(value, 7),
         flu_diff_h7 = value - lag(value, 8),
         flu_diff_h8 = value - lag(value, 9)) %>%
  summarise(h0_percentile_05 = quantile(flu_diff_h0, probs = .05, na.rm = TRUE), #large decrease
            h0_percentile_25  = quantile(flu_diff_h0, probs = .25,  na.rm = TRUE), #decrease
            h0_percentile_75  = quantile(flu_diff_h0, probs = .75,  na.rm = TRUE), #increase
            h0_percentile_95 = quantile(flu_diff_h0, probs = .95, na.rm = TRUE), #large increase

            h1_percentile_05 = quantile(flu_diff_h1, probs = .05, na.rm = TRUE), #large decrease
            h1_percentile_25  = quantile(flu_diff_h1, probs = .25,  na.rm = TRUE), #decrease
            h1_percentile_75  = quantile(flu_diff_h1, probs = .75,  na.rm = TRUE), #increase
            h1_percentile_95 = quantile(flu_diff_h1, probs = .95, na.rm = TRUE), #large increase

            h2_percentile_05 = quantile(flu_diff_h2, probs = .05, na.rm = TRUE), #large decrease
            h2_percentile_25  = quantile(flu_diff_h2, probs = .25,  na.rm = TRUE), #decrease
            h2_percentile_75  = quantile(flu_diff_h2, probs = .75,  na.rm = TRUE), #increase
            h2_percentile_95 = quantile(flu_diff_h2, probs = .95, na.rm = TRUE), #large increase

            h3_percentile_05 = quantile(flu_diff_h3, probs = .05, na.rm = TRUE), #large decrease
            h3_percentile_25  = quantile(flu_diff_h3, probs = .25,  na.rm = TRUE), #decrease
            h3_percentile_75  = quantile(flu_diff_h3, probs = .75,  na.rm = TRUE), #increase
            h3_percentile_95 = quantile(flu_diff_h3, probs = .95, na.rm = TRUE), #large increase

            h4_percentile_05 = quantile(flu_diff_h4, probs = .05, na.rm = TRUE), #large decrease
            h4_percentile_25  = quantile(flu_diff_h4, probs = .25,  na.rm = TRUE), #decrease
            h4_percentile_75  = quantile(flu_diff_h4, probs = .75,  na.rm = TRUE), #increase
            h4_percentile_95 = quantile(flu_diff_h4, probs = .95, na.rm = TRUE), #large increase
            
            h5_percentile_05 = quantile(flu_diff_h5, probs = .05, na.rm = TRUE), #large decrease
            h5_percentile_25  = quantile(flu_diff_h5, probs = .25,  na.rm = TRUE), #decrease
            h5_percentile_75  = quantile(flu_diff_h5, probs = .75,  na.rm = TRUE), #increase
            h5_percentile_95 = quantile(flu_diff_h5, probs = .95, na.rm = TRUE), #large increase
            
            h6_percentile_05 = quantile(flu_diff_h6, probs = .05, na.rm = TRUE), #large decrease
            h6_percentile_25  = quantile(flu_diff_h6, probs = .25,  na.rm = TRUE), #decrease
            h6_percentile_75  = quantile(flu_diff_h6, probs = .75,  na.rm = TRUE), #increase
            h6_percentile_95 = quantile(flu_diff_h6, probs = .95, na.rm = TRUE), #large increase
            
            h7_percentile_05 = quantile(flu_diff_h7, probs = .05, na.rm = TRUE), #large decrease
            h7_percentile_25  = quantile(flu_diff_h7, probs = .25,  na.rm = TRUE), #decrease
            h7_percentile_75  = quantile(flu_diff_h7, probs = .75,  na.rm = TRUE), #increase
            h7_percentile_95 = quantile(flu_diff_h7, probs = .95, na.rm = TRUE), #large increase
            
            h8_percentile_05 = quantile(flu_diff_h8, probs = .05, na.rm = TRUE), #large decrease
            h8_percentile_25  = quantile(flu_diff_h8, probs = .25,  na.rm = TRUE), #decrease
            h8_percentile_75  = quantile(flu_diff_h8, probs = .75,  na.rm = TRUE), #increase
            h8_percentile_95 = quantile(flu_diff_h8, probs = .95, na.rm = TRUE) #large increase
  ) %>%
  pivot_longer(
    cols = starts_with("h"),
    names_to = c("wk_diff", ".value"),
    names_pattern = "h(\\d)_percentile_(\\d+)"
  ) %>%
  mutate(wk_diff = as.numeric(wk_diff),
         wk_diff = wk_diff +1) %>%
  left_join(most_recent %>%
              select(target_group, value),
            by = c("target_group")) %>%
  mutate(crit1 = `95`,
         crit2 = `75`,
         crit3 = `25`,
         crit4 = `05`) %>%
  select(-c(`95`, `75`, `25`, `05`)) 

```

```{r}
#| label: fig1-heatmap-prep-chile
#| include: false
#| eval: !expr chile_available

# Model names
available_models <- forecast_chile %>% 
  distinct(model) %>%   
  filter(!str_detect(model, "Baseline|Ensemble")) %>% 
  pull()

# convert quantile to categorical
pmf_list <- list()
chile_horizons <- forecast_chile %>% distinct(horizon) %>% pull()
chile_separator <- length(chile_horizons) * (1:(forecast_chile %>% distinct(target_group) %>% pull() %>% length()))
for (model_name in available_models) {
  pmf_list[[model_name]] <- quantile_to_pmf(
    model_id = model_name,
    current_forecasts = forecast_chile,
    threshold = diff_data_chile,
    categories = c("large_increase", "increase", "stable", "decrease", "large_decrease"),
    horizons = chile_horizons
  )
}
output_pmf <- bind_rows(pmf_list)

# ensemble categorical forecast output for this week
task_id_cols <- c("reference_date", "target_group", "horizon", "target_end_date")
categorical_forecast <- output_pmf %>%
  filter(model %in% c("INFLAenza", "CalCopycat", "newGBQR")) %>% 
  rename(model_id = model) %>% 
  hubEnsembles::simple_ensemble(
    agg_fun="mean",
    agg_args = list(na.rm = T),
    task_id_cols=task_id_cols
  ) %>% 
  select(-model_id) %>% 
  pivot_wider(names_from = output_type_id,
              values_from = value)

# Split the data by 'group' and create a plot for each subset
fig1_heat <- lapply(unique(categorical_forecast$target_group), function(g) {
  
  heatmap <- cbind(
    raw_truth %>% 
      filter(date < min(forecast_chile$target_end_date)) %>%  
      dplyr::select(target_group, target_end_date = date, value) %>% 
      group_by(target_group) %>% 
      arrange(target_end_date) %>% 
      mutate(flu_diff = value - lag(value, 1)) %>% 
      left_join(diff_data_chile %>% ungroup() %>% filter(wk_diff == 1) %>% select(-c(wk_diff, value)),  # 1-week difference
                by = "target_group") %>% 
      mutate(diff_cat = case_when(flu_diff > crit1 ~ 5, # large increase
                                  flu_diff > crit2 ~ 4, # increase
                                  flu_diff > crit3 ~ 3, # stable
                                  flu_diff > crit4 ~ 2, #decrease
                                  TRUE ~ 1)) %>% 
      select(target_end_date, target_group, diff_cat) %>% 
      filter(target_end_date > as.Date(current_ref) - 180) %>%  
      pivot_wider(names_from = target_end_date   ,
                  values_from = diff_cat ) %>% 
      ungroup() %>% 
      filter(target_group == g) %>% 
      select(-target_group) %>% 
      as.matrix(),
    
    categorical_forecast %>% 
      mutate(max_value = pmax(large_increase, increase, stable, decrease, large_decrease),
             diff_cat = case_when(
               large_increase == max_value ~ 5, # large increase
               increase == max_value ~ 4, # increase
               stable == max_value ~ 3, # stable
               decrease == max_value ~ 2, # decrease
               large_decrease == max_value ~ 1 # large decrease
             )) %>% 
      select(target_end_date, target_group, diff_cat) %>% 
      pivot_wider(names_from = target_end_date   ,
                  values_from = diff_cat ) %>% 
      # select(-((ncol(.)-1):ncol(.))) %>%
      ungroup() %>% 
      filter(target_group == g) %>% 
      select(-target_group) %>% 
      as.matrix()
  ) 
  
  # if some week missing
  full_weeks <- seq(from = as.Date(min(colnames(heatmap))), 
                    to = as.Date(max(colnames(heatmap))), 
                    by = "1 week")  
  filled_mat <- matrix(NA, nrow = 1, ncol = length(full_weeks))
  colnames(filled_mat) <- as.character(full_weeks)
  matching_indices <- match(colnames(heatmap), as.character(full_weeks))
  filled_mat[1, matching_indices] <- heatmap
  heatmap <- filled_mat

  hover_text <- cbind(
    raw_truth %>% 
      filter(date < min(forecast_chile$target_end_date)) %>%  
      dplyr::select(target_group, target_end_date = date, value) %>% 
      group_by(target_group) %>% 
      arrange(target_end_date) %>% 
      mutate(flu_diff = value - lag(value, 1)) %>% 
      left_join(diff_data_chile %>% ungroup() %>% filter(wk_diff == 1) %>% select(-c(wk_diff, value)),  # 1-week difference
                by = "target_group") %>% 
      mutate(diff_cat = case_when(flu_diff > crit1 ~ paste0("Semana", epiweek(target_end_date), ": ", "gran aumento"),
                                  flu_diff > crit2 ~ paste0("Semana", epiweek(target_end_date), ": ", "aumento"), # increase
                                  flu_diff > crit3 ~ paste0("Semana", epiweek(target_end_date), ": ", "estable"), # stable
                                  flu_diff > crit4 ~ paste0("Semana", epiweek(target_end_date), ": ", "disminución"), #decrease
                                  TRUE ~ paste0("Semana", epiweek(target_end_date), ": ", "gran disminución"))) %>% 
      select(target_end_date, target_group, diff_cat) %>% 
      filter(target_end_date > as.Date(current_ref) - 180) %>%  
      pivot_wider(names_from = target_end_date   ,
                  values_from = diff_cat ) %>% 
      ungroup() %>% 
      filter(target_group == g) %>% 
      select(-target_group) %>% 
      as.matrix(),
    
    categorical_forecast %>% 
      mutate(hover_label = paste0("Semana",epiweek(target_end_date), 
                                  "<br>gran aumento: ", round(large_increase*100,1), "%", 
                                  "<br>aumento: ", round(increase*100,1), "%", 
                                  "<br>estable: ", round(stable*100,1), "%", 
                                  "<br>disminución: ", round(decrease*100,1), "%", 
                                  "<br>gran disminución: ", round(large_decrease*100,1), "%")) %>% 
      select(target_end_date, target_group, hover_label) %>% 
      pivot_wider(names_from = target_end_date   ,
                  values_from = hover_label ) %>% 
      # select(-((ncol(.)-1):ncol(.))) %>%
      ungroup() %>% 
      filter(target_group == g) %>% 
      select(-target_group) %>% 
      as.matrix()
    )
  
  # if some week missing
  full_weeks <- seq(from = as.Date(min(colnames(hover_text))), 
                    to = as.Date(max(colnames(hover_text))), 
                    by = "1 week")  
  filled_mat <- matrix(NA, nrow = 1, ncol = length(full_weeks))
  colnames(filled_mat) <- as.character(full_weeks)
  matching_indices <- match(colnames(hover_text), as.character(full_weeks))
  filled_mat[1, matching_indices] <- hover_text
  hover_text <- filled_mat

  color_scale <- list(
    list(0.0, '#006166'),
    list(0.25, "#3bbbb0"),
    list(0.5, "#e3e3e3"),
    list(0.75, "#b83d93"),
    list(1.0, "#6d085a")
  )
  
  border_shape <- list(
    type = "rect",
    x0 = as.Date(current_ref)+(7*(categorical_forecast %>% distinct(horizon) %>% slice(1) %>% pull()))-3.5,        
    x1 = as.Date(current_ref)+(7*(categorical_forecast %>% distinct(horizon) %>% slice(n()) %>% pull()))+3.5,       
    y0 = 0,    
    y1 = 1,    
    line = list(color = "black", width = 3),  
    xref = "x",  
    yref = "paper", 
    fillcolor = "rgba(0,0,0,0)" 
  )
  
  p <- plot_ly(
    x = colnames(heatmap),  
    y = g,  
    z = heatmap,     
    type = "heatmap",
    colorscale = color_scale,
    showscale = FALSE,
    xgap = 1,
    ygap = 1,
    zmin = 1,
    zmax = 5,
    text = hover_text,
    hoverinfo = 'text'
    ) %>% 
    layout(
      yaxis = list(
        showline = FALSE,
        zeroline = FALSE,
        showticklabels = FALSE,
        ticks = "",
        title = NULL,
        showgrid = FALSE,
        fixedrange = TRUE
      ),
      xaxis = list(
        title = "",
        type = "date",
        tick0 = min(fig1_dat$target_end_date),
        dtick = two_weeks_ms,
        range = c(as.Date(min(fig1_dat$target_end_date))-5, as.Date(max(fig1_dat$target_end_date))+5),
        tickvals = tickvals,        # Set tick values to match the target_end_date
        ticktext = ticktext,        # Set tick text to show epiweek and year format
        tickangle = -45
      ),
      shapes = list(border_shape),
      margin = list(t = 50, r = 50)
    ) 
  
  return(p)

})

```

::: {.panel-tabset}
## Pronóstico
```{r}
#| label: fig-1-message-chile
#| results: "asis"
#| eval: !expr isFALSE(chile_available)

cat("
<div style='
  display: flex;
  align-items: center;
  justify-content: center;
  height: 200px;
  border: 1px solid #dee2e6;
  border-radius: 6px;
  background-color: #f8f9fa;
  color: #6c757d;
  font-family: Arial, sans-serif;
  font-size: 16px;
'>
  &#9432;&nbsp; El pronóstico de esta semana no está disponible para Chile debido a la falta de actualización de datos.
</div>
")

```

```{r}
#| label: fig-1-plotly-Chile
#| results: "asis"
#| warning: false
#| eval: !expr chile_available

  legend_labels <- c("Gran aumento", "Aumento", "Estable", "Disminución", "Gran Disminución")
  legend_colors <- c("#6d085a", "#b83d93", "#e3e3e3", "#3bbbb0", "#006166")
  
  heatmap_legend_annotations <- lapply(seq_along(legend_labels), function(i) {
    list(
      x = 1,                # just outside right edge
      y = -0.12 + 0.04 * (length(legend_labels) - i),  # space vertically
      xref = "paper",
      yref = "paper",
      showarrow = FALSE,
      text = paste0("<span style='color:", legend_colors[i], "'>\u25A0</span> ", legend_labels[i]),
      font = list(size = 12, family = "Arial"),
      align = "left",
      xanchor = "left"
    )
  })
  
  # Ovearll
    plotly::subplot(
      fig1[[2]], 
      fig1_heat[[2]], 
      nrows = 2, 
      heights = c(0.9,  0.1), 
      shareX = FALSE) %>% 
      layout(
        yaxis2 = list(title = list(
                                text = "Hospitalizaciones IRAG", 
                                font = list(family="Arial", size = 18),
                                standoff = 15
                                ),
                      automargin = TRUE
                      ),
        annotations = heatmap_legend_annotations,
        legend = list(
          x = 0.01,  
          y = 0.99,  
          tracegroupgap = 1,
          orientation = "v", 
          font = list(family="Arial", size = 12)  
        ),
        margin = list(r = 120)
      )
  
  # Adults
    plotly::subplot(
      fig1[[1]], 
      fig1_heat[[1]], 
      nrows = 2, 
      heights = c(0.9,  0.1), 
      shareX = FALSE) %>% 
      layout(
        yaxis2 = list(title = list(
                                text = "Hospitalizaciones IRAG", 
                                font = list(family="Arial", size = 18),
                                standoff = 15
                                ),
                      automargin = TRUE
                      ),
        annotations = heatmap_legend_annotations,
        legend = list(
          x = 0.01,  
          y = 0.99, 
          orientation = "v",  
          font = list(family="Arial", size = 12)  
        ),
        margin = list(r = 120)
      )
  
  # Pediatrics
    plotly::subplot(
      fig1[[3]], 
      fig1_heat[[3]], 
      nrows = 2, 
      heights = c(0.9,  0.1), 
      shareX = FALSE) %>% 
      layout(
        yaxis2 = list(title = list(
                                text = "Hospitalizaciones IRAG", 
                                font = list(family="Arial", size = 18),
                                standoff = 15
                                ),
                      automargin = TRUE
                      ),
        annotations = heatmap_legend_annotations,
        legend = list(
          x = 0.01,  
          y = 0.99,  
          orientation = "v",  
          font = list(family="Arial", size = 12) 
        ),
        margin = list(r = 120)
      )

```

## Pronóstico con Virus
```{r}
#| label: fig1-plotly-b
#| warning: false
 
# plotly data to work with
fig1_dat_b <- bind_rows(raw_viruses %>% 
                          rbind(raw_truth %>% filter(target_group == "Overall")) %>% 
                          pivot_wider(names_from = target,
                                      values_from = value) %>%  
                          filter(date < min(forecast_chile$target_end_date)) %>% 
                          dplyr::select(target_end_date = date, target_group, 
                                        value = SARI, flu = `SARI influenza`, rsv = `SARI rsv`, covid = `SARI covid`) %>% 
                          mutate(other = value - flu - rsv - covid),
                        forecast_chile %>% 
                          filter(model == "Ensemble") %>% 
                          pivot_wider(names_from = output_type_id,
                                      values_from = value) %>% 
                          dplyr::select(forc_value = `0.5`, target_end_date, target_group, 
                                        `0.025`, `0.975`, `0.25`, `0.75`)) %>% 
  filter(target_end_date > as.Date(current_ref) - 120) %>% 
  filter(target_end_date < as.Date(current_ref) + 30) %>% 
  group_by(target_group) %>% 
  complete(target_end_date = seq(min(target_end_date), max(target_end_date), by = "1 week")) %>% 
  mutate(
    hindcast_drop = case_when(target_end_date %in% common_dates_chile ~ forc_value, TRUE ~ NA_real_),
    hindcast = case_when(!(target_end_date %in% common_dates_chile) & 
                           target_end_date < current_ref ~ forc_value, TRUE ~ NA_real_),
    nowcast  = case_when(target_end_date == current_ref ~ forc_value, TRUE ~ NA_real_),
    forecast = case_when(target_end_date > current_ref ~ forc_value, TRUE ~ NA_real_)
  ) %>% 
  mutate(
    week_label = if_else(
      epiweek(target_end_date) == 1,
      paste0(lubridate::epiyear(target_end_date), " Semana ", epiweek(target_end_date)),
      paste0("Semana ", epiweek(target_end_date)))
    ) 

# Create a list of unique dates and their corresponding epiweek labels for tickvals and ticktext
tickvals <- unique(fig1_dat_b$target_end_date)
ticktext <- unique(fig1_dat_b$week_label)

# x axis tick
two_weeks_ms <- 14 * 24 * 60 * 60 * 1000

# Split the data by 'group' and create a plot for each subset
fig1b <- lapply(unique(fig1_dat_b$target_group), function(g) {
  
  dat <- fig1_dat_b %>% filter(target_group == g) %>% 
    mutate(
      purple_line = coalesce(hindcast_drop, hindcast, nowcast),
      blue_line = coalesce(nowcast, forecast)
    )
  
  #title 
  g1 <- ifelse(g == "Adults", "Hospitalizaciones IRAG en adultos (mayores de 20 años)",
               ifelse(g == "Pediatrics", "Hospitalizaciones IRAG en población pediátrica (menores de 20 años)", 
                      "Hospitalizaciones totales por Infección Respiratoria Aguda Grave (IRAG)"))
  
  p <- plot_ly(data = dat, 
               x = ~target_end_date) %>% 
  add_trace(y = ~`0.025`, name = "outer_lower", 
            type = "scatter", mode = "lines", line = list(color = "transparent"),
            showlegend = FALSE,
            yaxis = 'y2') %>% 
  add_trace(y = ~`0.975`, name = "outer_upper", 
            type = "scatter", mode = "lines", line = list(color = "transparent"),
            fill = "tonexty", fillcolor="#CBEAFB", 
            showlegend = FALSE,
            yaxis = 'y2') %>% 
  add_trace(y = ~`0.25`, name = "inner_lower", 
            type = "scatter", mode = "lines", line = list(color = "transparent"),
            showlegend = FALSE,
            yaxis = 'y2') %>% 
  add_trace(y = ~`0.75`, name = "inner_up", 
            type = "scatter", mode = "lines", line = list(color = "transparent"),
            fill = "tonexty", fillcolor="#5CC3F0", 
            showlegend = FALSE,
            yaxis = 'y2') %>% 
  add_trace(y = ~value, name = "Notificado", 
            type = "scatter", mode = "lines+markers",
            line = list(color = "black"),
            marker = list(color = "black", size = 8),
            yaxis = 'y2') %>% 
  add_trace(y = ~purple_line, name = "purple_line",
            type = "scatter", mode = "lines",
            line = list(color = "#7B6FC4"),
            showlegend = FALSE, yaxis = 'y2') %>%
  add_trace(y = ~blue_line, name = "blue_line",
            type = "scatter", mode = "lines",
            line = list(color = "#2B55D4"),
            showlegend = FALSE, yaxis = 'y2') %>%
  add_trace(y = ~hindcast_drop, name = "Hindcast (semanas omitidas)",
          type = "scatter", mode = "markers",
          # line = list(color = "#7B6FC4"),
          marker = list(color = "transparent", size = 8, line = list(color = "#7B6FC4", width = 2)),
          showlegend = FALSE,
          yaxis = 'y2') %>%
  add_trace(y = ~hindcast, name = "Hindcast",
          type = "scatter", mode = "markers",
          # line = list(color = "#7B6FC4"),
          marker = list(color = "#7B6FC4", size = 8),
          yaxis = 'y2') %>%
  add_trace(y = ~nowcast, name = "Nowcast",
          type = "scatter", mode = "markers",
          # line = list(color = "#1A3A8F"),
          marker = list(color = "#1A3A8F", size = 8),
          yaxis = 'y2') %>%
  add_trace(y = ~forecast, name = "Pronóstico",
          type = "scatter", mode = "markers",
          # line = list(color = "#2B55D4"),
          marker = list(color = "#2B55D4", size = 8),
          yaxis = 'y2') %>% 
  add_bars(y = ~other, name = "Other", marker = list(color = "#C0C0C0")) %>% 
  add_bars(y = ~flu, name = "Influenza", marker = list(color = "#E69F00")) %>% 
  add_bars(y = ~covid, name = "SARS-CoV-2", marker = list(color = "#DC143C")) %>% 
  add_bars(y = ~rsv, name = "RSV", marker = list(color = "#4169E1")) %>% 
  layout(
    title = list(text = g1, 
                 x = 0.05, font = list(family="Arial", size = 18, style = "bold")),
    xaxis = list(title = "",
                 type = "date", 
                 tick0 = min(fig1_dat$target_end_date),
                 dtick = two_weeks_ms,
                 range = c(as.Date(min(fig1_dat$target_end_date))-5, as.Date(max(fig1_dat$target_end_date))+5),
                 showgrid = TRUE,          # Disable grid lines on the y-axis
                 showline = FALSE,         # Remove axis line
                 tickvals = tickvals,
                 ticktext = ticktext,
                 tickangle = -45
                ),
    yaxis = list(title = "", showticklabels = FALSE, showgrid = FALSE,
                 range = c(0, max(c(dat$value, dat$`0.975`), 
                                  na.rm = TRUE)*1.3)),
    barmode = "stack",
    yaxis2 = list(title = list(
                                text = "Hospitalizaciones IRAG", 
                                font = list(family="Arial", size = 18),
                                standoff = 15
                                ), 
                  automargin = TRUE,
                  overlaying = "y",
                  side = "right", showline = TRUE, showticklabels = TRUE, 
                  tickangle = 0, tickfont = list(family="Arial", size = 18),
                  range = c(0, max(c(dat$value, dat$`0.975`), 
                                   na.rm = TRUE)*1.3)),
    legend = list(
          x = 0.01,  
          y = 0.99,  
          tracegroupgap = 1,
          orientation = "v", 
          font = list(family="Arial", size = 12)  
        ),
    annotations = list(
      list(x = 0.99, y = 0.98, xref = "paper", yref = "paper", 
           text = "Bandas internas: Intervalos de predicción al 50%", font = list(size = 10),
           showarrow = FALSE),
      list(x = 0.99, y = 0.93, xref = "paper", yref = "paper", 
           text = "Bandas externas: Intervalos de predicción al 95%", font = list(size = 10),
           showarrow = FALSE)
    ),
    margin = list(r = 120)
  )
  
  return(p)
})

# plot them
fig1b[[2]]

```
:::

## Desempeño del pronóstico en semanas anteriores

Para evaluar el desempeño retrospectivo de los nowcasts y pronósticos de semanas previas, superponemos los datos observados (es decir, las hospitalizaciones por IRAG registradas) de la semana actual, representados con puntos negros, con los resultados del pronóstico (es decir, las hospitalizaciones por IRAG estimadas). Los puntos rojos representan los datos utilizados para el entrenamiento del modelo durante el pronóstico de esa semana. Al comparar los datos observados con lo esperado, podemos evaluar el desempeño de nuestros modelos de pronóstico. Los puntos rojos corresponden a los datos que estaban disponibles en el momento en que se ejecutaron los modelos de previsión cada semana.

```{r}
#| label: retrospective-helper
#| include: false

generate_forecast_plots <- function(current_week, country, current_forecast) {
  # Calculate the number of weeks between the current week and the first forecast week
  num_weeks <- as.integer(difftime(current_week, first_forecast, units = "weeks"))

  plots_list <- list()

  # Loop through the weeks and generate the forecast plots
  for (wk in 1:num_weeks) {
    # Date setting
    current_ref  <- current_week - lubridate::days(wk * 7)
    epi_week <- lubridate::epiweek(current_ref)
    
    forecast <- tryCatch({
      # Ensemble forecast output for the given week
      readr::read_csv(
        paste0(here("model-output", "MicroHub"), 
               "/",tolower(country), "-output_",current_ref,".csv"),
        # paste0("../../model-output/MicroHub/",
        #        tolower(country), "-output_",current_ref,".csv"),
         col_types = cols_only(
            model = col_character(),
            reference_date = col_character(),
            horizon = col_integer(),
            target_end_date = col_character(),
            target_group = col_character(),
            output_type = col_character(),
            output_type_id = col_character(),
            value = col_double()
          )
        ) %>%
      mutate(reference_date = as.Date(parse_date_time(reference_date, orders = c("Ymd", "mdy", "mdY"))),
             target_end_date = as.Date(parse_date_time(target_end_date, orders = c("Ymd", "mdy", "mdY")))) %>% 
      filter(output_type == "quantile") 
    }, error = function(e) NULL)
    
    # Skip this week if file was not found or failed to load
    if (is.null(forecast)) next
    
    archive_files <- list.files(
      path    = here("auxiliary-data", "target-data-archive"),
      # path    = "../target-data-archive/",
      pattern = ".*-target_\\d{4}_\\d{2}_\\d{2}\\.csv$",
      full.names = TRUE
    )
    
    archive_dates <- as.Date(
      regmatches(archive_files, regexpr("\\d{4}_\\d{2}_\\d{2}", archive_files)),
      format = "%Y_%m_%d"
    )
    
    week_start <- current_ref - 6  # Sunday
    week_end   <- current_ref      # Saturday
    target_archive <- archive_files[archive_dates >= week_start & archive_dates <= week_end]
    if (length(target_archive) != 1) {
      stop(sprintf(
        "Expected 1 archive file for week of %s, found %d.", current_ref, length(target_archive)
      ))
    }

    forc_data <- read_csv(
       target_archive,
        col_types = cols_only(
          date = col_character(),
          target = col_character(),
          target_group = col_character(),
          value = col_double())
       ) %>% 
      mutate(date = as.Date(parse_date_time(date, orders = c("Ymd", "mdy", "mdY")))) %>% 
      filter(target == current_target) %>% 
      select(date, target_group, value) %>% 
      arrange(date) 

    # Plotly data to work with
    common_dates <- intersect(forc_data %>% pull(date), 
                              forecast$target_end_date)
    feb_1 <- lubridate::make_date(year = lubridate::year(current_ref), month = 2, day = 1)
    nov_1 <- lubridate::make_date(year = lubridate::year(current_ref), month = 11, day = 1)
    fig2_dat <- raw_truth %>%
      filter(date < min(current_forecast$target_end_date)) %>%
      dplyr::select(target_end_date = date, target_group, value) %>% 
      full_join(bind_rows(forc_data %>% 
                            filter(date < min(forecast$target_end_date)) %>% 
                            dplyr::select(target_end_date = date, target_group, used_value = value),
                          forecast %>%
                            filter(model == "Ensemble") %>%
                            pivot_wider(names_from = output_type_id,
                                        values_from = value) %>% 
                            dplyr::select(forc_value = `0.5`, target_end_date, target_group,
                                          `0.025`, `0.975`, `0.25`, `0.75`)),
                by = c("target_group", "target_end_date")) %>%
      filter(target_end_date > feb_1) %>%
      filter(target_end_date < nov_1) %>%
      group_by(target_group) %>% 
      complete(target_end_date = seq(min(target_end_date), max(target_end_date), by = "1 week")) %>% 
      mutate(
        hindcast_drop = case_when(target_end_date %in% common_dates ~ forc_value, TRUE ~ NA_real_),
        hindcast = case_when(!(target_end_date %in% common_dates) & 
                               target_end_date < current_ref ~ forc_value, TRUE ~ NA_real_),
        nowcast  = case_when(target_end_date == current_ref ~ forc_value, TRUE ~ NA_real_),
        forecast = case_when(target_end_date > current_ref ~ forc_value, TRUE ~ NA_real_)
      ) %>% 
      mutate(
        week_label = if_else(
          epiweek(target_end_date) == 1,
          paste0(lubridate::epiyear(target_end_date), " Semana ", epiweek(target_end_date)),
          paste0("Semana ", epiweek(target_end_date)))
      ) 

    # Create a list of unique dates and their corresponding epiweek labels for tickvals and ticktext
    tickvals <- seq.Date(min(fig2_dat$target_end_date), nov_1, by = "1 week")
    ticktext <- if_else(
        lubridate::epiweek(tickvals) == 1,
        paste0(lubridate::epiyear(tickvals), " Semana ", lubridate::epiweek(tickvals)),
        paste0("Semana ", lubridate::epiweek(tickvals))
      )

    # x axis tick
    two_weeks_ms <- 14 * 24 * 60 * 60 * 1000

    # Split the data by 'group' and create a plot for each subset
    plots <- lapply(unique(fig2_dat$target_group), function(g) {
      
      ymax <- global_ymax[[g]]

      dat <- fig2_dat %>% filter(target_group == g) %>% 
        mutate(
          purple_line = coalesce(hindcast_drop, hindcast, nowcast),
          blue_line = coalesce(nowcast, forecast)
        )
      
      g1 <- ifelse(g == "Adults", "Hospitalizaciones IRAG en adultos (mayores de 20 años)",
                     ifelse(g == "Pediatrics", "Hospitalizaciones IRAG en población pediátrica (menores de 20 años)", 
                            "Hospitalizaciones totales por Infección Respiratoria Aguda Grave (IRAG)"))

      p <- plot_ly(data = dat,
                   x = ~target_end_date) %>%
        add_trace(y = ~`0.025`, name = "outer_lower",
                  type = "scatter", mode = "lines", line = list(color = "transparent"),
                  showlegend = FALSE,
                  yaxis = 'y2') %>%
        add_trace(y = ~`0.975`, name = "outer_upper",
                  type = "scatter", mode = "lines", line = list(color = "transparent"),
                  fill = "tonexty", fillcolor = "#CBEAFB",
                  showlegend = FALSE,
                  yaxis = 'y2') %>%
        add_trace(y = ~`0.25`, name = "inner_lower",
                  type = "scatter", mode = "lines", line = list(color = "transparent"),
                  showlegend = FALSE,
                  yaxis = 'y2') %>%
        add_trace(y = ~`0.75`, name = "inner_up",
                  type = "scatter", mode = "lines", line = list(color = "transparent"),
                  fill = "tonexty", fillcolor = "#5CC3F0",
                  showlegend = FALSE,
                  yaxis = 'y2') %>%
        add_trace(y = ~value, name = "Notificado",
                  type = "scatter", mode = "lines+markers",
                  line = list(color = "black"),
                  marker = list(color = "black", size = 8),
                  yaxis = 'y2') %>%
        add_trace(y = ~used_value, name = "Entrenamiento",
                  type = "scatter", mode = "markers",
                  marker = list(color = "darkred", size = 8),
                  yaxis = 'y2') %>%
        add_trace(y = ~purple_line, name = "purple_line",
                  type = "scatter", mode = "lines",
                  line = list(color = "#7B6FC4"),
                  showlegend = FALSE, yaxis = 'y2') %>%
        add_trace(y = ~blue_line, name = "blue_line",
                  type = "scatter", mode = "lines",
                  line = list(color = "#2B55D4"),
                  showlegend = FALSE, yaxis = 'y2') %>%
        add_trace(y = ~hindcast_drop, name = "Hindcast (semanas omitidas)",
                type = "scatter", mode = "markers",
                # line = list(color = "#7B6FC4"),
                marker = list(color = "transparent", size = 8, line = list(color = "#7B6FC4", width = 2)),
                showlegend = FALSE,
                yaxis = 'y2') %>%
        add_trace(y = ~hindcast, name = "Hindcast",
                  type = "scatter", mode = "markers",
                  # line = list(color = "#7B6FC4"),
                  marker = list(color = "#7B6FC4", size = 8),
                  yaxis = 'y2') %>%
        add_trace(y = ~nowcast, name = "Nowcast",
                  type = "scatter", mode = "markers",
                  # line = list(color = "#1A3A8F"),
                  marker = list(color = "#1A3A8F", size = 8),
                  yaxis = 'y2') %>%
        add_trace(y = ~forecast, name = "Pronóstico",
                  type = "scatter", mode = "markers",
                  # line = list(color = "#2B55D4"),
                  marker = list(color = "#2B55D4", size = 8),
                  yaxis = 'y2') %>% 
        add_trace(y = ~value, "Y1-axis",
                  type = "scatter", mode = "lines",
                  line = list(color = "transparent"),
                  showlegend = FALSE,
                  yaxis = 'y1') %>%
        layout(
          title = list(text = g1,
                       x = 0.05, font = list(family = "Arial", size = 18, style = "bold")),
          xaxis = list(title = "",
                       type = "date",
                       tick0 = min(fig2_dat$target_end_date),
                       dtick = two_weeks_ms,
                       range = c(min(tickvals), max(tickvals)),
                       tickvals = tickvals,       # Set tick values to match the target_end_date
                       ticktext = ticktext,        # Set tick text to show epiweek and year format
                       tickangle = -45
                        ),
          yaxis = list(title = "",
                       showticklabels = FALSE, showgrid = FALSE,
                       range = c(0, ymax)),
          yaxis2 = list(title = list( text = "Hospitalizaciones IRAG",
                                      font = list(family="Arial", size = 18),
                                      standoff = 15 ),
                        side = "right", showline = TRUE, showticklabels = TRUE,
                        tickangle = 0, tickfont = list(size = 15),
                        automargin = TRUE,
                        range = c(0, ymax)),
          legend = list(x = 0.01, y = 0.99, orientation = "v", font = list(family = "Arial", size = 12)),
          annotations = list(
            list(x = 0.99, y = 0.98, xref = "paper", yref = "paper",
                 text = "Bandas internas: Intervalos de predicción al 50%", font = list(family = "Arial", size = 12),
                 showarrow = FALSE),
            list(x = 0.99, y = 0.93, xref = "paper", yref = "paper",
                 text = "Bandas externas: Intervalos de predicción al 95%", font = list(family = "Arial", size = 12),
                 showarrow = FALSE)
          ),
          margin = list(t = 50, r = 50)
        )

      return(p)
    })


    # Store the plots and the corresponding epi week
    plots_list[[wk]] <- list(epi_week = epi_week, plots = plots)
  }

  # # Reverse the order of the plots_list
  # plots_list <- rev(plots_list)

  return(plots_list)
}


```

```{r}
#| label: retrospective-plots-chile
#| message: false
#| include: false

# Pick the most recent forecast
most_recent_chile <- files_chile[which.max(as.Date(dates_chile))]

# Ensemble forecast output
forecast_recent <- readr::read_csv(
  most_recent_chile,
   col_types = cols_only(
      model = col_character(),
      reference_date = col_character(),
      horizon = col_integer(),
      target_end_date = col_character(),
      target_group = col_character(),
      output_type = col_character(),
      output_type_id = col_character(),
      value = col_double()
    )
  ) %>%
mutate(reference_date = as.Date(parse_date_time(reference_date, orders = c("Ymd", "mdy", "mdY"))),
       target_end_date = as.Date(parse_date_time(target_end_date, orders = c("Ymd", "mdy", "mdY")))) %>% 
filter(output_type == "quantile") 

# Compute global y-axis max across all forecast submissions
global_ymax <- files_chile[grepl(epiyear(current_ref), files_chile) & files_chile != most_recent_chile] %>%
  purrr::map(function(f) {
    tryCatch({
      readr::read_csv(f,
        col_types = cols_only(
          model          = col_character(),
          output_type    = col_character(),
          output_type_id = col_character(),
          target_group   = col_character(),
          value          = col_double()
        )) %>%
        filter(model == "Ensemble",
               output_type == "quantile",
               output_type_id == "0.975") %>%
        group_by(target_group) %>%
        summarise(max_val = max(value, na.rm = TRUE), .groups = "drop")
    }, error = function(e) NULL)
  }) %>%                     
  dplyr::bind_rows() %>% 
  group_by(target_group) %>%
  summarise(global_ymax = max(max_val, na.rm = TRUE) * 1.3, .groups = "drop") %>% 
  tibble::deframe()       


# Generate forecast plots
plots_list_chile <- tryCatch({
    generate_forecast_plots(current_week = current_ref, country = "Chile", current_forecast = forecast_recent)
}, error = function(e) {
    NULL
})

```
:::{.panel-tabset}
```{r retro-forecast-tabs-chile, echo=FALSE, results='asis', fig.show='hold'}
# setting
plots_list_chile <- compact(plots_list_chile)
n_weeks <- length(plots_list_chile)
n_show  <- seq_len(n_weeks)
plot_order <- c(2, 1, 3)

# for each week
for (i in n_show) {
  wk <- plots_list_chile[[i]]
  week <- wk$epi_week[1]

  cat(paste0("## Semana ", week, "\n\n"))

  for (j in plot_order) {
    html_snip <- renderTags(wk$plots[[j]])$html
    cat(html_snip, "\n\n")
  }
}

```
:::


## Tabla de Puntuación de Intervalo Ponderado (WIS)

La tabla de Puntuación de Intervalo Ponderado (WIS por sus siglas en inglés) muestra las puntuaciones de intervalo para cada modelo de pronóstico. Los pronósticos con valores absolutos de WIS más bajos se consideran más precisos que aquellos con valores absolutos de WIS más altos. El WIS relativo compara cada modelo de pronóstico con el modelo de referencia regular; el modelo de referencia regular simplemente predice que la actividad de IRAG en las próximas cuatro semanas será una línea recta con una banda de incertidumbre que se expande cada semana. También se reportan los valores de error absoluto medio (MAE por sus siglas en inglés), que es una medida de la precisión del pronóstico o de qué tan bien están funcionando los modelos de pronóstico. Un MAE más bajo indica un pronóstico más preciso.

```{r}
#| label: wis-data
#| include: false

# define weeks we want to evaluate
last_forcasting <- current_ref - lubridate::days(7)
weeks_to_eval <-
  seq(first_forecast, last_forcasting, by=7) %>%
  as.character()

# Forecast output
raw_forecasts_chile <- tryCatch({
  list.files(
    path    = here("model-output", "MicroHub"),
    # path    = "../../model-output/MicroHub/",
    pattern = paste0("chile-output_(", paste(format(as.Date(weeks_to_eval), "%Y-%m-%d"), collapse = "|"), ")\\.csv$"),
    full.names = TRUE
  ) %>%
  lapply(read.csv) %>%
  do.call(rbind, .) %>% 
  mutate(reference_date = as.Date(reference_date),
         target_end_date = as.Date(target_end_date))
}, error = function(e) NULL)

# data to calculate WIS
raw_data_chile <- tryCatch({
  raw_forecasts_chile %>%
    left_join(
      raw_truth %>%
        filter(date < min(forecast_chile$target_end_date)) %>% 
        dplyr::select(target_end_date = date, target_group, observed = value) ,
      by = c("target_group", "target_end_date")
    ) %>%
    rename(quantile_level=output_type_id, predicted=value) %>%
    mutate(quantile_level = as.numeric(quantile_level))
}, error = function(e) NULL)

# calculate scores (used for WIS and other metrics)
# Error message is expected
raw_scores_chile <- tryCatch({
  raw_quantile_chile <- raw_data_chile %>%
    select(-output_type) %>% 
    scoringutils::as_forecast_quantile(
      forecast_unit = c("model", "reference_date", "horizon", "target_end_date", "target_group")
    ) 
  metrics_chile <- get_metrics(raw_quantile_chile)
  metrics_chile$interval_coverage_95 <- purrr::partial(interval_coverage, interval_range = 95)
  raw_quantile_chile %>% 
    scoringutils::score(metrics = metrics_chile)
}, error = function(e) NULL)


```

```{r}
#| label: wis-message-chile
#| results: "asis"
#| eval: !expr is.null(raw_scores_chile)

cat("
<div style='
  display: flex;
  align-items: center;
  justify-content: center;
  height: 200px;
  border: 1px solid #dee2e6;
  border-radius: 6px;
  background-color: #f8f9fa;
  color: #6c757d;
  font-family: Arial, sans-serif;
  font-size: 16px;
'>
  &#9432;&nbsp; Dado que los casos observados para el horizonte de pronóstico anterior aún no han sido registrados o reportados, la evaluación no puede realizarse en este momento.
</div>
")

```

```{r}
#| label: chile-tabset-open
#| results: "asis"
#| eval: !expr "!is.null(raw_scores_chile)"

cat(":::{.panel-tabset}\n")
cat("### WIS de 6 semana\n\n")
```

```{r}
#| label: chile-wis-6wk
#| eval: !expr "!is.null(raw_scores_chile)"

# Helper function to calculate wis 
compute_wis <- function(scores, filter_expr = NULL, log_scale = FALSE) {
  if (!is.null(filter_expr)) scores <- scores %>% filter(!!filter_expr)
  if (log_scale) {
    scores <- scores %>%
      mutate(wis = ifelse(wis == 0, 1e-05, wis),
             wis = log(wis))
  }
  scores %>%
    add_relative_skill(compare = "model", baseline = "Regular Baseline") %>%
    summarise_scores(by = "model") %>%
    mutate(wis     = round(wis, 2),
           rel_wis = round(wis_scaled_relative_skill, 2),
           mae     = round(ae_median, 2),
           cov_50  = round(interval_coverage_50 * 100, 2),
           cov_95  = round(interval_coverage_95 * 100, 2)) %>%
    select(model, wis, rel_wis, mae, cov_50, cov_95)
}

# Count number of forecasts evaluated (6 week)
n_6wk_date <- raw_scores_chile %>%
  filter(reference_date >= last_forcasting - (7*5)) %>%
  summarise_scores(by = c("model", "target_group","reference_date")) %>%
  mutate(baseline_n_forecasts = sum(!is.na(wis[model == "Regular Baseline"]))) %>%
  group_by(model) %>%
  mutate(n_forecasts = sum(!is.na(wis))) %>%
  mutate(per_forecasts = round((n_forecasts/(baseline_n_forecasts))*100,2))

### WIS, log-WIS, MAE, and coverage (6-week)
filter_6wk <- quote(reference_date >= last_forcasting - (7 * 5))
wis_6wk_chile <- compute_wis(raw_scores_chile, filter_6wk) %>% 
  left_join(compute_wis(raw_scores_chile, filter_6wk, log_scale = TRUE) %>% 
              select(model, log_wis = wis, rel_log_wis = rel_wis),
            by = "model")

# WIS table (6-week)
  n_6wk_date %>%
    select(model, n_forecasts, per_forecasts) %>%
    distinct() %>%
    left_join(wis_6wk_chile,
              by="model") %>%
     rename(Modelo = model,
            `WIS absoluto` = wis,
            `WIS relativo`= rel_wis,
            `WIS logarítmico absoluto` = log_wis,
            `WIS logarítmico relativo`= rel_log_wis,
            `50% de cobertura (%)` = cov_50,
            `95% de cobertura (%)` = cov_95,
            `Nº de Pronósticos enviados`  = n_forecasts,
            `% Pronósticos enviados` = per_forecasts,
            `Error absoluto medio` = mae) %>%
    as.data.frame() %>%
    arrange(`WIS relativo`, `WIS absoluto`) %>%
    select(Modelo, `WIS absoluto`, `WIS relativo`, `WIS logarítmico absoluto`, `WIS logarítmico relativo`,
           `Error absoluto medio`, `50% de cobertura (%)`,
           `95% de cobertura (%)`,
           `Nº de Pronósticos enviados`,
           `% Pronósticos enviados`) %>%
    datatable(options = list(dom = 't'))

```

```{r}
#| label: chile-tab2-header
#| results: "asis"
#| eval: !expr "!is.null(raw_scores_chile)"

cat("### WIS de temporado\n\n")
```

```{r}
#| label: chile-wis-season
#| eval: !expr "!is.null(raw_scores_chile)"

# Count number of forecasts evaluated (season)
n_season_date <- raw_scores_chile %>%
  summarise_scores(by = c("model", "target_group","reference_date")) %>%
  mutate(baseline_n_forecasts = sum(!is.na(wis[model == "Regular Baseline"]))) %>%
  group_by(model) %>%
  mutate(n_forecasts = sum(!is.na(wis))) %>%
  mutate(per_forecasts = round((n_forecasts/(baseline_n_forecasts))*100,2))

### WIS, MAE, and coverage (season)
filter_season <- quote(epiyear(reference_date) >= epiyear(last_forcasting))
wis_season_chile <- compute_wis(raw_scores_chile, filter_season) %>% 
  left_join(compute_wis(raw_scores_chile, filter_season, log_scale = TRUE) %>% 
              select(model, log_wis = wis, rel_log_wis = rel_wis),
            by = "model")

# WIS table
  n_season_date %>%
    select(model, n_forecasts, per_forecasts) %>%
    distinct() %>%
    left_join(wis_season_chile,
              by="model") %>%
     rename(Modelo = model,
            `WIS absoluto` = wis,
            `WIS relativo`= rel_wis,
            `WIS logarítmico absoluto` = log_wis,
            `WIS logarítmico relativo`= rel_log_wis,
            `50% de cobertura (%)` = cov_50,
            `95% de cobertura (%)` = cov_95,
            `Nº de Pronósticos enviados`  = n_forecasts,
            `% Pronósticos enviados` = per_forecasts,
            `Error absoluto medio` = mae) %>%
    as.data.frame() %>%
    arrange(`WIS relativo`, `WIS absoluto`) %>%
    select(Modelo, `WIS absoluto`, `WIS relativo`, `WIS logarítmico absoluto`, `WIS logarítmico relativo`,
           `Error absoluto medio`, `50% de cobertura (%)`,
           `95% de cobertura (%)`,
           `Nº de Pronósticos enviados`,
           `% Pronósticos enviados`) %>%
    datatable(options = list(dom = 't'))

```

```{r}
#| label: chile-tabset-close
#| results: "asis"
#| eval: !expr "!is.null(raw_scores_chile)"

cat(":::\n")
```

## Ingresos hospitalarios por IRAG reportados semanalmente

Este gráfico interactivo muestra cómo los datos de casos de influenza evolucionan y se estabilizan con el tiempo a medida que se envían nuevos datos a FluNET. Debido a que los datos de FluNET pueden revisarse o completarse retrospectivamente después de la notificación inicial, este gráfico está diseñado para visualizar tanto la disponibilidad de datos para la previsión como el grado en que estos datos se estabilizan con el tiempo. Al pasar el cursor sobre cualquier elemento, se mostrarán los detalles correspondientes.

Los <u>puntos de colores</u> representan envíos sucesivos de datos. El color indica cuántas semanas después de la primera semana notificable se realizó cada envío, es decir, semanas desde que los datos de esa semana pudieron estar completos por primera vez. El punto amarillo marca un envío realizado en la primera semana notificable (0 semanas), mientras que los puntos de color rosa/morado más oscuro indican envíos posteriores a medida que los países actualizan o completan retrospectivamente sus datos. El número máximo de semanas desde la primera semana notificable en una semana determinada está limitado a cinco en este gráfico, ya que las revisiones significativas de datos más allá de ese punto son poco frecuentes y reducen la claridad visual cuando se representan gráficamente. Para garantizar que los envíos con valores idénticos sigan siendo visibles individualmente en lugar de colapsar en un solo punto, los puntos naranjas se desplazan horizontalmente mediante un pequeño desplazamiento aleatorio.

La <u>línea negra</u> conecta los datos notificados más recientemente para cada semana epidemiológica y representa los recuentos de casos de influenza más actualizados. Cuando el punto negro aparece cerca de los puntos amarillos/naranjas anteriores, los datos son relativamente estables y requirieron poca o ninguna revisión.

```{r}
#| label: stab-data
#| include: false

# Collect current year files
file_list <- list.files(
  path       = here("auxiliary-data", "target-data-archive"),
  # path       = "../target-data-archive",
  pattern    = paste0("chile-target_", epiyear(current_ref), ".*\\.csv$"),
  full.names = TRUE
)

# Manipulation function
manipulate <- function(df, filepath) {
  
  file_date <- str_extract(basename(filepath), "\\d{4}_\\d{2}_\\d{2}") %>% ymd()
  
  df  %>% 
    group_by(target_group, date) %>%
    summarise(
      value = sum(value),
      .groups = "drop"
    ) %>%
    arrange(target_group, date) %>% 
    mutate(admit_week = epiweek(date),
           publish_year = epiyear(file_date),
           publish_week = epiweek(file_date),
           publish_date = as.Date(file_date)) %>%
    select(target_group,
           date, admit_week, publish_year, publish_week, publish_date,
           value)
}

# Load, manipulate, and append 
chile_currentyear <- file_list %>% 
  map(~ {
    df <- read_csv(.x, 
                   col_types = cols_only(
                      date = col_character(),
                      target = col_character(),
                      target_group = col_character(),
                      value = col_double())
                   ) %>% 
              mutate(date = as.Date(parse_date_time(date, orders = c("Ymd", "mdy", "mdY")))) %>% 
              filter(target == current_target) %>% 
              select(date, target_group, value)
    manipulate(df, .x)
  }) %>%
  list_rbind() %>% 
  filter(epiyear(date) >= epiyear(current_ref)) %>% 
  arrange(target_group, date, publish_date) %>% 
  group_by(target_group, date) %>% 
  mutate(week_since = (publish_week - 1) - admit_week)

chile_currentyear_last <- chile_currentyear %>% 
  slice_tail(n = 1) %>%      
  ungroup() %>%
  arrange(admit_week)

target_week <- epiweek(current_ref) - 1
chile_currentyear_first <- chile_currentyear %>% 
  slice_head(n = 1) %>%      
  group_by(target_group) %>% 
  complete(admit_week = full_seq(c(admit_week, target_week), 1)) %>%
  ungroup() %>%
  arrange(target_group, admit_week)

set.seed(42)
chile_currentyear <- chile_currentyear %>%
  arrange(desc(week_since)) %>% 
  filter(week_since <= 5) %>% 
  mutate(x_jitter = admit_week + runif(n(), min = -0.1, max = 0.1))

```

```{r}
#| label: stab-graph-helper
#| include: false

make_stab_plot <- function(group, currentyear, currentyear_last, currentyear_first, country_lag) {
  
  range <- currentyear %>%
    filter(target_group == group) %>%
    group_by(admit_week) %>%
    summarise(y_min = min(value, na.rm = TRUE),
              y_max = max(value, na.rm = TRUE), .groups = "drop")

  finalized_label <- paste0(
    "Semana ",
    unique(currentyear_last %>% filter(target_group == group) %>% pull(publish_week)),
    " datos"
  )
  
  unique_weeks <- currentyear_first %>% 
    filter(target_group == group) %>% 
    pull(admit_week) %>% 
    unique() %>% 
    sort()

  plot_ly(data = currentyear %>% filter(target_group == group), x = ~x_jitter) %>%
    add_trace(
      y = ~value, name = "Submission dots", type = "scatter", mode = "markers",
      text = ~paste0("Semana ", admit_week, ": ", value, " (disponible en la semana ", publish_week, ")"),
      hovertemplate = "%{text}<extra></extra>", showlegend = FALSE,
      marker = list(
        color = ~week_since,
        cmin = 0,
        cmax = 5,
        colorscale = list(
          list(0.0, "#FFB74D"), list(0.2, "#EF6C00"), list(0.4, "#B71C1C"),
          list(0.6, "#E91E8C"), list(0.8, "#7B1FA2"), list(1.0, "#4A148C")
        ),
        size = 10, opacity = 0.8,
        colorbar = list(title = "Semanas desde<br>la primera<br>semana reportable", tickfont = list(family = "Arial", size = 12),
                        # title = "Weeks since first reportable week", tickfont = list(family = "Arial", size = 12),
                        tickmode = "array", tickvals = list(0,1,2,3,4,5),
                        ticktext = list("0","1","2","3","4","5"))
      )
    ) %>%
    add_segments(
      data = range, x = ~admit_week, xend = ~admit_week,
      y = ~y_min, yend = ~y_max,
      line = list(color = "#FF6B00", width = 0.5), hoverinfo = "skip", showlegend = FALSE
    ) %>%
    add_trace(
      data = currentyear_last %>% filter(target_group == group),
      x = ~admit_week, y = ~value, name = finalized_label, type = "scatter", mode = "lines+markers",
      text = ~paste0("Valor actual: ", value), hovertemplate = "%{text}<extra></extra>",
      line = list(color = "black", width = 1.5), marker = list(color = "black", size = 10),
      showlegend = TRUE
    ) %>%
    layout(
      title  = list(text = "", x = 0.05, font = list(family = "Arial", size = 25)),
      xaxis = list(
        title = "",
        range = c(min(unique_weeks) - 0.5, max(unique_weeks) + 0.5),
        tickvals = unique_weeks, ticktext = paste("Semana", unique_weeks),
        tickfont = list(family = "Arial", size = 12), tickangle = -45,
        showgrid = TRUE, gridcolor = "lightgrey", gridwidth = 1
      ),
      yaxis  = list(title = "Ingresos hospitalarios por IRAG", showline = TRUE,
                    tickfont = list(family = "Arial", size = 14),
                    range = c(0, max(currentyear$value, na.rm = TRUE) * 1.3)),
      showlegend = TRUE,
      legend = list(x = 0.01, y = 0.99, orientation = "v", traceorder = "reversed",
                    font = list(family = "Arial", size = 12)),
      margin = list(t = 50, r = 50)
    )
}

```

::: {.panel-tabset}
## Totales
```{r}
#| label: stab-graph-chile-1
#| fig.width: 14
#| fig.height: 10

make_stab_plot("Overall", 
               currentyear = chile_currentyear, 
               currentyear_last= chile_currentyear_last, 
               currentyear_first= chile_currentyear_first,
               country_lag = lag_weeks)

```

## Adultos
```{r}
#| label: stab-graph-chile-2
#| fig.width: 14
#| fig.height: 10

make_stab_plot("Adults", 
               currentyear = chile_currentyear, 
               currentyear_last= chile_currentyear_last, 
               currentyear_first= chile_currentyear_first,
               country_lag = lag_weeks)

```

## Pediátrica
```{r}
#| label: stab-graph-chile-3
#| fig.width: 14
#| fig.height: 10

make_stab_plot("Pediatrics", 
               currentyear = chile_currentyear, 
               currentyear_last= chile_currentyear_last, 
               currentyear_first= chile_currentyear_first,
               country_lag = lag_weeks)

```
:::

## Apéndice 

### Tabla A1: Umbrales de pronóstico categórico por grupo de edad

```{r}
#| label: appendix-table-chile
#| results: "asis"

if (!chile_available) {
  
  cat("
<div style='
  display: flex;
  align-items: center;
  justify-content: center;
  height: 200px;
  border: 1px solid #dee2e6;
  border-radius: 6px;
  background-color: #f8f9fa;
  color: #6c757d;
  font-family: Arial, sans-serif;
  font-size: 16px;
'>
  &#9432;&nbsp; El pronóstico de esta semana no está disponible para Chile debido a la falta de actualización de datos.
</div>
")
  
} else {
  
  diff_data_chile %>%
    mutate(order = case_when(target_group == "Overall" ~ 1,
                             target_group == "Adults" ~ 2,
                             target_group == "Pediatrics" ~ 3),
         target_group = case_when(target_group == "Overall" ~ "Totales",
                                  target_group == "Adults" ~ "Adultos",
                                  target_group == "Pediatrics" ~ "Pediátricos")) %>% 
    mutate(horizon = wk_diff+(chile_horizons[1]-1)) %>% 
    filter(horizon %in% chile_horizons) %>% 
    arrange(order) %>% 
    ungroup() %>% 
    select(-c(order, value)) %>%
    relocate(target_group, wk_diff, horizon) %>% 
    rename("Grupo de edad" = target_group,
           "Horizonte" = horizon,
           "diferencia de semana" = wk_diff,
           "Percentil 95<br>(gran aumento)" = crit1,
           "Percentil 75<br>(aumento)" = crit2,
           "Percentil 25<br>(disminución)" = crit3,
           "Percentil 5<br>(gran disminución)" = crit4) %>% 
    kable(align = "c", format = 'html', escape = FALSE) %>%
    kable_styling(bootstrap_options = c("striped", "hover", "condensed")) %>% 
    row_spec(chile_separator,                                                            # Separator between groups
             extra_css = "border-bottom: 1.3px solid black;") %>%
    column_spec(1, bold = TRUE, color = "#000000", width = "3cm") 
  
}

```

